【裁判字號】    98,易,211
【裁判日期】    980526
【裁判案由】    傷害等
【裁判全文】
臺灣苗栗地方法院刑事判決               98年度易字第211號
公  訴  人  臺灣苗栗地方法院檢察署檢察官
被      告  丁○○
            丙○○
上列被告因傷害等案件，經檢察官提起公訴（98年度偵字第80
號、第446 號、第812 號），本院判決如下：
    主  文
丁○○：
一、共同犯傷害罪，累犯，處有期徒刑參月，如易科罰金，以新
    臺幣壹仟元折算壹日。
二、又共同犯恐嚇危害安全罪，累犯，處拘役參拾日，如易科罰
    金，以新臺幣壹仟元折算壹日。
三、又犯強制罪，累犯，處拘役參拾日，如易科罰金，以新臺幣
    壹仟元折算壹日。
四、又犯恐嚇危害安全罪，累犯，處拘役參拾日，如易科罰金，
    以新臺幣壹仟元折算壹日。
應執行有期徒刑參月，拘役捌拾日，如易科罰金，均以新臺幣壹
仟元折算壹日。
丙○○：
一、共同犯傷害罪，處有期徒刑參月，如易科罰金，以新臺幣壹
    仟元折算壹日。
二、又共同犯恐嚇危害安全罪，處拘役參拾日，如易科罰金，以
    新臺幣壹仟元折算壹日。
    犯罪事實
一、丁○○前因二件偽造有價證券案件，先經臺灣新竹地方法院
    判處有期徒刑3 年6 月，案經上訴，經最高法院於民國88年
    1 月14日駁回確定；又經本院於89年4 月28日判處有期徒刑
    3 年2 月確定，定執行刑6 年6 月，於91年7 月9 日縮短刑
    期假釋出監，94年7 月31日保護管束期滿執行完畢（構成累
    犯）。
二、（一）丁○○與丙○○於97年11月2 日早上6 時30分許，在
    苗栗縣大湖鄉義和村盛興45號住家前，見甲○○帶其女乙○○到家門口欲帶回其與劉文興即丁○○、丙○○之兄弟所生
    之未婚生子許晉嘉，詎2 人為阻止小孩遭其帶回，竟基於傷
    害、妨害自由等犯意之聯絡，分別以手、腳毆打、踢踹甲○○身體各處，使甲○○受有右肘擦傷、兩肩、右腰、右大腿
    皮下瘀血等傷害；並以「要將你活埋」、「活埋滋味是什麼
    、要不要試試看」、「進來就別想出去」、「不能在苗栗出
    現、不然要給你好看」、「大湖有誰敢在這裡鬧事，有誰沒
    被伊打過」等危害生命、身體安全之言語恐嚇甲○○，使甲○○心生畏懼，致生危害於其生命、身體安全。（二）丁○○隨即在同一地點，另單獨基於強制之犯意，以雙手將甲○○強行抱起之強暴方式，作勢欲將甲○○拋下身旁山邊駁坎
    處，阻止並妨害甲○○行使抱回小孩之權利，並同時與丙○○共同接續前開（一）之恐嚇犯意，出言要將其活埋，亦使
    甲○○心生畏懼，致生危害於其生命、身體安全。適丁○○
    、丙○○之父劉喜源見狀出言阻止，2 人隨即放下甲○○。
    嗣甲○○離去後報警查獲上情。（三）丁○○因前開傷害等
    案件，經甲○○報警後赴警局接受詢問，並於數日後收獲臺
    灣苗栗地方法院檢察署傳票，竟心生不滿，另基於恐嚇犯意
    ，於97年12月12日23時31分07秒及翌日即同月13日00時54分
    50秒，以其所有號碼為0000000000號行動電話乙支（未扣案
    ），撥打至甲○○所有號碼為0000000000號行動電話，接續
    傳送簡訊內容為「... 現在開始才開始，妳可以不寂寞，大
    禮等著妳」、「我剛剛幫妳請神明要好好保護妳，口說，自
    作孽，怎保護妳呢？」等危害生命、身體安全之文字，使甲○○心生畏懼，致生危害於其生命、身體安全。嗣97年12
    月17日甲○○開庭時，向臺灣苗栗地方法院檢察署檢察官提
    出告訴始知上情。
三、案經甲○○訴請苗栗縣警察局大湖分局及苗栗分局報告及訴
    請臺灣苗栗地方法院檢察署檢察官偵查起訴。
    理  由
壹、證據能力部分：
    按被告以外之人於審判外之陳述，雖不符第159 條之1 至第
    159 條之4 之規定，而經當事人於審判程序同意作為證據，
    法院審酌該言詞陳述或書面陳述作成時之情況，認為適當者
    ，亦得為證據；當事人、代理人或辯護人於法院調查證據時
    ，知有第159 條第1 項不得為證據之情形，而未於言詞辯論
    終結前聲明異議者，視為有前項之同意，刑事訴訟法第159
    條之5 定有明文；又當事人同意或有同條第2 項依法視為同
    意某項傳聞證據作為證據使用者，實質上即表示有反對詰問
    權之當事人已放棄其反對詰問權，如法院認為適當，不論該
    傳聞證據是否具備刑事訴訟法第159 條之1 至第159 條之4
    所定情形，均容許作為證據（最高法院97年台上字第6715號
    判決參照）。經查本案卷內所有被告丁○○、丙○○以外之
    人於審判外之言詞或書面陳述，未據檢察官或被告於言詞辯
    論終結前聲明異議，依刑事訴訟法第159條之5第2 項規定，
    應視為已經當事人同意作為證據，本院審酌該等陳述作成時
    之情況，認為其證據之取得過程並無瑕疵，亦認為適當，自
    有證據能力。
貳、實體部分：
一、認定犯罪事實所憑之證據及理由：
（一）被告丁○○部份：
    1.被告丁○○於警詢、偵訊有關犯罪事實（三）之自白，及
      本院審理中為有罪陳述（98年度偵字第446 號偵查卷第10
      頁至第12頁、第46頁、本院卷第68頁）。
    2.告訴人甲○○於警詢、偵訊、本院審理中之指、證述（98
      年偵字第812 號偵查卷第6 頁至第9 頁、本院審理卷第46
      頁以下）。
    3.證人乙○○於警詢、偵訊、本院審理中之證述（98年度偵
      字 第812 號偵查卷第18頁至第19頁、97年度他字第925
      號偵查卷第11頁至第12頁、本院卷第55頁以下）。
    4.證人傅文皇於警詢中之證述（98年偵字第812 號偵查卷
      第20頁至第21頁）。
    5.行政院衛生署苗栗醫院97年11月2 日苗醫診字第E1738 號
      傷害診斷證明書複印資料1 份（97年度他字第925 號偵查
      卷第2 頁）。
    6.苗栗縣大湖鄉義和村14鄰勝興45號前現場照片8 張（本院
      卷第70頁至第75頁，業經當庭提示辨識，見本院卷第50頁
      ）。
    7.告訴人甲○○手機號碼0000000000簡訊畫面譯文及翻拍照
      片42張（98年度偵字第446 號偵查卷第14頁、第19頁至第
      39頁）。
    8.綜上所述，被告丁○○之自白及有罪陳述與事實相符，應
      堪採信。本案事證明確，被告丁○○所犯傷害、恐嚇、強
      制等罪行應堪認定。
（二）被告丙○○部分：
    1.告訴人甲○○於警詢、偵訊、本院審理中之指、證述（98
      年度偵字第812 號偵查卷第6 頁至第9 頁、本院卷第45頁
      以下）。
    2.證人乙○○於警詢、偵訊、本院審理中之證述（98年度偵
      字第812 號偵查卷第18頁至第19頁、97年度他字第925 號
      偵查卷第11頁至第12頁、本院卷第55頁以下）。
    3.證人傅文皇於警詢中之證述（98年偵字第812 號偵查卷第
      20頁至第21頁）。
    4.行政院衛生署苗栗醫院97年11月2 日苗醫診字第E1738 號
      傷害診斷證明書複印資料1 份（97年度他字第925 號偵查
      卷第2 頁）。
    5.綜上，本案事證已臻明確，被告丙○○所犯傷害、恐嚇等
      罪行洵堪認定。
二、對於被告丙○○之辯解，本院之判斷：
    訊據被告丙○○固坦承於案發時在現場，惟矢口否認有何犯
    行，辯稱伊根本沒有動手毆打或出言恐嚇告訴人，故對告訴
    人之指控及證人乙○○證言無法採信云云。經查：
（一）證人乙○○警詢時證稱：「問：當時情形如何？你可否詳
      述？答：當時丁○○抱著許晉嘉，母親要抱許晉嘉未抱到
      ，丁○○就用手及腳踹母親，並說要將母親活埋，丙○○
      就叫丁○○趕快將母親活埋，並用腳踢我母親，並叫我母
      親不要在苗栗出現，如出現就要給我母親好看，之後我央
      求丁○○不要打我母親，他才讓我們離開的。」於偵訊時
      證稱：「問：丙○○與丁○○是否有與你母親發生拉扯？
      答：有。我當時在現場，當時候上車，媽媽要抱小孩，丁○○用腳踢我母親，踢哪裡我不清楚，當時丁○○抱著弟
      弟，媽媽過去要抱弟弟的時候，丁○○用左腳踢我媽媽的
      腳，然後他就一直開始打媽媽，用手用腳都有，然後他還
      把媽媽抱起來，說要把媽媽活埋。」、「問：丙○○是否
      有對你母親動粗？答：他只有踢媽媽而已。」、「問：有
      無對你母親說什麼話？答：就叫丁○○把媽媽活埋，叫媽
      媽不要在苗栗出現。」。於本院審理時證稱：「丙○○出
      來以後也踢媽媽，說不要讓媽媽在苗栗出現，然後他就跟
      丁○○講說把我媽媽活埋。」、「問：他們兩個講的時候
      ，聲音很大還是很小，還是開玩笑？答：很大，看起來很
      兇。」、「問：你說丙○○有對你媽媽怎麼樣？你再講一
      下？答：他有踢媽媽。」、「問：有用拳頭打嗎？答：沒
      有用打的，用踢的。」等語（98年度偵字第812 號偵查卷
      第19頁、97年度他字第925 號偵查卷第11頁至第12頁、本
      院卷第57頁、第61頁）。
（二）證人即被害人甲○○於本院審理時證稱：「問：丙○○有
      動手打你嗎？答：丁○○先動手打我、踢我，我倒在地上
      ，丙○○是後面才過來，一直罵，罵到後面，他才踢個兩
      下，用腳踢我的肚子。」、對於誰講恐嚇話語，答稱：「
      兩個都有講、丁○○講的比較嚴重、他一直重覆教我不要
      在苗栗出現，不然要給我好看」、「問：起訴書所載，被
      告將你抱起作勢要丟到山下的時候，又再次恐嚇要將你活
      埋，這句話是哪個被告講的？答：兩個都有講，他們罵個
      不停。」（本院卷第46頁至第47頁、第60頁至第61頁）
（三）從以上證人乙○○於警詢、偵訊乃至本院審理中之陳述，
      有關被告丙○○涉案之重要情節部分，前後供述並無矛盾
      ，且與告訴人甲○○之證詞相符，又告訴人之身體確實受
      有傷害，應無甘冒刑責而誣陷被告丙○○之理。是被告丙○○所稱並未毆打或出言恐嚇告訴人等詞，顯係卸責之詞
      ，不足採信。
（四）證人傅文皇係告訴人之弟，於警詢時證稱：「問：據甲○○稱你有載他去醫院是何時間？在何處所載她？因何事情
      ？到何醫院？答：是於97年11月2 日早上約6 時許她打電
      話給我說被前男友哥哥毆打及恐嚇，當時我在家裡睡覺，
      我就去她家裡載她到署立苗栗醫院掛急診。」可見97年11
      月2 日案發當日，證人傅文皇確實有載告訴人至行政院衛
      生署苗栗醫院就診驗傷之事實，再者，告訴人經該院醫師
      診斷後其傷勢為：右肘擦傷，兩肩、右腰及右大腿皮下瘀
      血等情，此有行政院衛生署苗栗醫院97年11月2 日苗醫診
      字第E1738 號傷害診斷證明書複印資料附卷可參（97年度
      他字第925 號偵查卷第2 頁），是證人傅文皇之證述堪予
      採信。
（五）綜上以觀，被告丙○○否認傷害及恐嚇之辯解，與經驗法
      則、論理法則有違，應與事實不符，顯屬卸責之詞，不足
      憑採。
三、論罪科刑部分：
（一）犯罪事實（二）之強制部分，被告丁○○抱起甲○○之時
      間，不過瞬間（本院卷第55頁），且其目的既係為妨礙甲○○抱回小孩之權利，自無剝奪甲○○行動自由之犯意，
      基於證據嚴謹及刑罰謙抑原則，應不構成刑責較重之刑法
      第302 條剝奪他人行動自由罪；犯罪事實（三）之簡訊內
      容，就其文字表面觀察，雖未見有類似「活埋、給妳好看
      」等一望而知之恐嚇用語，但鑑於犯罪事實（一）、（二
      ）之情事，及被害人於接獲後迅赴警局報案（98偵字第
      446 號卷第16頁）以觀，應認上開文字於客觀上已足使甲○○心生畏懼，致生危害於其生命、身體安全。
（二）核被告丁○○所為，犯罪事實（一）係犯刑法第277 條第
      1 項之傷害罪、同法第305 條恐嚇危害安全罪；犯罪事實
      （二）係犯同法第304 條第1 項強制罪、同法第305 條恐
      嚇危害安全罪；犯罪事實（三）係犯同法第305 條恐嚇危
      害安全罪。上開犯罪事實（一）、（二）多次出言恐嚇危
      害安全犯行，在同一點實施，時間緊接，各行為之獨立性
      較為薄弱，為接續犯，僅論以一罪（最高法院86年台上字
      第3295號判例參照）；犯罪事實（三）二次以簡訊恐嚇危
      害安全犯行，同上法理，為接續犯，另論以一罪。所犯上
      開四罪間，犯意各別，行為互殊，應予分論併罰。
（三）核被告丙○○所為，犯罪事實（一）係犯刑法第277 條第
      1 項之傷害罪、同法第305 條恐嚇危害安全罪。犯罪事實
      （二）係犯同法第305 條恐嚇危害安全罪。先後多次出言
      恐嚇危害安全犯行，在同一點實施，時間緊接，各行為之
      獨立性較為薄弱，為接續犯，僅論一罪（最高法院86 年
      台上字第3295號判例參照）。所犯上開二罪間，犯意各別
      ，行為互殊，應予分論併罰。
（四）被告丁○○與丙○○間，就犯罪事實（一）、（二）之傷
      害罪及恐嚇危害安全罪，有犯意聯絡及行為分擔，應論以
      共同正犯。
（五）被告丙○○於犯罪事實（二）之恐嚇危害安全犯行，起訴
      書雖未明確記載，然該部分事實與檢察官起訴之犯罪事實
      既具有接續犯之實質上一罪關係，應為起訴效力所及，本
      院自應併予審究。
（六）起訴書於犯罪事實（三）另將載簡訊內容為「電話再不接
      ，我去找你姐姐」、「有本事（起訴書誤載為「是」）玩
      ，就不要當縮頭烏龜，不要連累家人」、「你想要怎麼玩
      ，我都奉陪，拿出你的本事，越刺激我越喜歡，不要讓我
      看不起妳」、「我真的很怕，怕妳讓我玩的不夠刺激」、
      「... 我們有可以見面了，我好期待」、「我的錢記得要
      先還我」、「想吃消夜嗎？我可以幫妳送過去喔」、「好
      好的人妳不做，偏偏要搞的自己當烏龜」、「樂意陪妳玩
      得盡興... 這樣的妳，我真的好怕，怕妳玩不起，怕妳不
      敢玩，那就真的太沒意思了」、「越來越期待見妳..
      . 」、「好想... 現在去找妳」亦認為是構成恐嚇危害安
        全犯行之一部分。惟查，上開簡訊之傳送，係被告丁○○不滿甲○○對其提出告訴，表示願意奉陪之意，從文字
      表面觀察應僅屬騷擾，難認已達恐嚇程度，此與本院認定
      犯罪事實（三）已出現「大禮等著妳」、「我剛剛幫妳請
      神明要好好保護妳」語帶危害生命或身體安全之文字尚有
      不同，基於證據嚴謹原則，尚難均認屬恐嚇用語，此部分
      犯罪尚屬不能證明，本應諭知無罪之判決，惟因此部分如
      果成立，與本案論處該次恐嚇危害安全罪為接續犯之實質
      上一罪，爰不另為無罪之諭知，附此說明。
（七）累犯加重事由：
      被告丁○○有犯罪事實欄一所載之犯罪前科執行情形，有
      臺灣高等法院被告全國前案紀錄表在卷可稽，其受有期徒
      刑執行完畢後，5 年以內再故意犯有期徒刑以上之本罪，
      為累犯，均應依刑法第47條第1 項之規定，加重其刑。
（八）量刑理由之說明：
      審酌被告等均已有相當社會經驗，不思以理性解決紛爭，
      明知告訴人甲○○係欲帶回其子許晉嘉，竟仍為傷害、恐
      嚇、強制罪等犯行，惡性非輕，且被告丙○○犯後矢口否
      認犯行，毫無坦承悔過之具體表現，然被告丙○○其尚無
      犯罪之前科紀錄，素行尚佳，有臺灣高等法院被告前案紀
      錄表1 件附卷可憑。至被告丁○○雖於審理終結前為有罪
      陳述（見本院審卷第68頁），尚有悔意，但有如上累犯加
      重事由，並參酌其等生活狀況、品行、智識程度、犯罪之
      動機、目的、手段、所生危害、告訴人之傷勢、迄今均尚
      未與告訴人達成和解等一切情狀，並參考檢察官之求刑，
      爰量處如主文所示之刑，併諭知易科罰金之折算標準，並
      定其應執行刑，以資儆懲。
四、應適用之法律依據：
（一）刑事訴訟法第299 條第1 項前段。
（二）刑法第28條、第277 條第1 項、第305 條、第304 條第1
      項、第47條第1 項、第41條第1 項前段、第51條第6 款。
（三）刑法施行法第1 條之1 。
本案經檢察官黃棋安到庭執行職務。
中    華    民    國    98    年    5    月    26    日
                  刑事第一庭  法  官  李太正
以上正本證明與原本無異。
如不服本判決應於收受判決後10日內向本院提出上訴書狀，並應
敘述具體理由。其未敘述上訴理由者，應於上訴期間屆滿後20日
內向本院補提理由書 (均須按他造當事人之人數附繕本)「 切勿
逕送上級法院」。告訴人或被害人如對本判決不服者，應具備理
由請求檢察官上訴，其上訴期間之計算係以檢察官收受判決正本
之日期為準。
                              書記官  劉容辰
中    華    民    國    98    年    5     月    26    日
附記論罪之法條全文：
中華民國刑法第277 條第1 項
（普通傷害罪）
傷害人之身體或健康者，處3 年以下有期徒刑、拘役或1 千元以
下罰金。
中華民國刑法第305條
（恐嚇危害安全罪）
以加害生命、身體、自由、名譽、財產之事，恐嚇他人致生危害
於安全者，處2 年以下有期徒刑、拘役或3 百元以下罰金。
中華民國刑法第304 條第1 項
（強制罪）
以強暴、脅迫使人行無義務之事或妨害人行使權利者，處3 年以
下有期徒刑、拘役或3 百元以下罰金。


司法院資訊處製作；財團法人民間司法改革基金會備份。
